【裁判字號】    99,交聲,1808
【裁判日期】    991007
【裁判案由】    聲明異議
【裁判全文】
臺灣高雄地方法院交通事件裁定        99年度交聲字第1808號
原處分機關  高雄市政府交通局
異  議  人
即受處分人  乙○○○
上列異議人即受處分人因道路交通管理處罰條例案件，對於高雄
市政府交通局99年6 月2 日所為之處分（原處分：高市交裁字第
裁32-AEX054217號），聲明異議，本院裁定如下：
    主  文
異議駁回。
    理  由
一、原處分意旨略以：異議人即受處分人乙○○○於民國97年12
    月2 日10時36分許，駕駛車牌號碼為7296-KN 號之自小客車
    ，行經台北市中山區○○○路、德惠街口時，因行人穿越道
    有行人穿越時，不暫停讓行人先行通過，經現場執行交通勤
    務之員警鳴笛攔停逕行掣單舉發，原處分機關並依道路交通
    管理處罰條例第44條第2 項之規定，裁處異議人罰鍰新臺幣
    （下同）1,500 元等語。
二、異議意旨略以：異議人近15年未曾去過台北縣、市，且異議
    人舊身分證曾經遺失補發過，是97年12月2 日之違規行為實
    非異議人所為，爰依法聲明異議，請求撤銷原處分等語。
三、按汽車駕駛人，駕駛汽車行經行人穿越道有行人穿越時，不
    暫停讓行人先行通過者，處1,200 元以上3,600 元以下罰鍰
    ，道路交通管理處罰條例第44條第2 項定有明文。又汽車行
    經行人穿越道，遇有行人穿越時，無論有無交通指揮人員指
    揮或號誌指示，均應暫停讓行人先行通過，道路交通安全規
    則第103 條第2 項亦有明定。
四、經查：
（一）異議人於97年12月2 日10時36分許，駕駛車牌號碼為7296
      -KN 號之自小客車，行經台北市中山區○○○路、德惠街
      口時，因行人穿越道有行人穿越時，不暫停讓行人先行通
      過，遭員警攔停，並掣單舉發之事實，有台北市政府警察
      局97年12月2 日北市警交字第AEX054217 號舉發違反道路
      交通管理事件通知單、高雄市政府交通局99年6 月2 日高
      市交裁字第裁32-AEX054217號違反道路交通管理事件裁決
      書各1 紙附卷可憑，是此部分事實，堪信為真。
（二）異議人雖辯稱：伊近15年來不曾去過台北，該違規事實非
      伊所為云云。惟證人即本案掣單舉發異議人前開違規行為
      之員警甲○○於本院調查程序中具結證稱：當天伊在台北
      市○○○路、德惠街口執行巡邏勤務，遇到1 部自小客車
      未禮讓行人，即予以攔停舉發，舉發違規通知單上「收受
      通知聯者簽章」欄之簽名係該自小客車之駕駛人本人簽的
      ，違規者有出示新版的身分證件，當天伊也有核對身分證
      上的照片確與違規者相符，其所出示的身分證並無任何偽
      造之跡象等語（見本院卷第25頁反至第26頁）；參以證人
      身為警察人員，與異議人並不相識，復無怨隙，應無在執
      行交通勤務中，刻意捏造事實舉發素不相識、毫無冤仇之
      受處分人之必要，且其於負有具結義務並可能受刑法偽證
      罪處罰之情形下，仍於法庭為前揭證言，其證言之憑信性
      應可獲得擔保，則本件違規行為既屬當場攔停舉發，員警
      確認駕駛人身分之方式，係經核對其身分證，並確認身分
      證上所粘貼之照片與駕駛人相符後，始會讓駕駛人簽收舉
      發違規通知單，足見應無身分誤認之虞。又異議人自承：
      伊舊的身分證曾經在10幾年前遺失過，但95年10月30日領
      用新身分證既從未遺失過，伊於97年以後，駕照、健保卡
      、身分證都未曾遺失過等語（見本院卷第16頁至第16頁反
      ），本件異議人違規時間係97年12月2 日，為其領用新身
      分證後所為，其上開身分證既未曾遺失，而員警於該舉發
      違規通知單所載者均為異議人之年籍資料，是如確非異議
      人本人違規並遭舉發，他駕駛人絕無冒名持有異議人之身
      分證，並通過值勤員警逐項核對證件、相片之可能；況自
      本件舉發違規通知書「收受通知聯者簽章」欄上「乙○○
      ○」之簽名（見本院卷第8 頁），與本院依職權命異議人
      當庭書寫「乙○○○」10次及調查筆錄所簽名之字樣觀之
      （本院卷第16頁反至第17頁、第26頁反），除舉發通知書
      上所載「陽」字為簡體字型，而與異議人當庭書寫之繁體
      字型不同外，其餘運筆方式、筆畫順序、勾捺及筆態等項
      ，均極為相似，尤其「有」字，其字跡之特徵、筆勢，均
      屬一致，亦徵上開舉發違規通知單確係異議人本人簽收無
      訛，是異議人確有上開違規行為乙節，足堪採信。
五、綜上，異議人於前揭時、地，確有行經行人穿越道，未禮讓
    行人先行通過之違規行為，從而，原處分機關依道路交通管
    理處罰條例第44條第2 項之規定，裁處異議人罰鍰1, 500元
    ，於法尚稱妥適。異議人猶執前詞，指摘原處分不當，為無
    理由，應予駁回。
六、據上論斷，應依道路交通案件處理辦法第19條，裁定如主文
    。
中    華    民    國    99    年    10    月    7    日
                  交通法庭    法  官  簡佩珺
以上正本證明與原本無異。
如不服本裁定應於送達後5日內向本院提出抗告狀。
中    華    民    國    99    年    10    月    7    日
                                書記官  蕭家玲

司法院資訊處製作；財團法人民間司法改革基金會備份。
